最高法院刑事判決　　　　　　九十四年度台上字第六五八三號
　　上　訴　人　甲○○
　　　　　　　　　　　　號（另案在台灣台南監獄執行）
上列上訴人因違反毒品危害防制條例案件，不服台灣高等法院台
南分院中華民國九十四年九月十四日第二審判決（九十四年度上
訴字第七八八號，起訴案號：台灣台南地方法院檢察署九十三年
度營偵字第二二九號），提起上訴，本院判決如下：
    主  文
原判決撤銷，發回台灣高等法院台南分院。
    理  由
本件原判決認定上訴人甲○○（涉嫌施用毒品部分，另案提起公
訴）意圖營利，基於概括犯意，向馮民豐（另案審理中）販入不
詳數量之第一級毒品海洛因後，以自備之夾鏈袋分裝，利用所有
之0000000000、0000000000等號行動電話
為聯絡工具，自民國九十二年七月間起至同年十一月七日止，以
每包新台幣（下同）一千元之價格，在台南縣新營市○○路日盛
銀行前，連續販賣予沈二南四次、徐佩君一百二十次。嗣因警員
據報，聲請對上訴人持用之0000000000號行動電話進
行通訊監察後，於九十二年十一月六日下午二時三十分許，在台
南縣新營市○○街十六之二號前，持搜索票對上訴人及其駕駛之
RO－三六七八號自小客車進行搜索，分別在上訴人身上查獲如原
判決附表一所示之物，在上開自小客車內查獲如原判決附表二所
示之物，另在台南縣新營市○○街十六之二號五樓之八上訴人租
屋處，查獲原判決附表三所示屬上訴人所有供分裝毒品所用之夾
鏈袋五十個，及其施用第二級毒品安非他命之器具等物品，始查
悉等情。因將第一審論處上訴人罪刑之判決撤銷，改判仍論處上
訴人連續販賣第一級毒品罪刑。固非無見。
惟查：（一）、科刑判決書，須先認定犯罪事實，然後於理由內
敘明其認定犯罪所憑之證據，方足以資論罪科刑，如認定事實與
其所採用之證據，及認定之理由不相適合，即屬理由矛盾，其判
決當然為違背法令。原判決理由一之 (一)以警詢中，證人徐佩
君證稱共向上訴人購買海洛因約一百二十次，最後一次係於九十
二年十一月七日上午十一時許，在台南縣新營市○○路日盛銀行
前；證人沈二南則供述共向上訴人購買海洛因四、五次，最後一
次係於九十二年十一月六日下午四時，在日盛銀行對面之停車場
等情，因認上訴人自九十二年七月間起，迄同年十一月七日止，
連續販賣海洛因予徐佩君一百二十次、沈二南四次。然台南縣警
察局刑事警察隊於九十二年十一月六日下午二時三十分許，持搜
索票，先在台南縣新營市○○街十六之二號前，搜索上訴人及其
小客車，繼至該址五樓之八上訴人租住處進行搜索，迄當日下午
四時止，有搜索、扣押筆錄為憑（警卷第五十九頁），旋復自同
日下午六時十五分起至十時十二分止，於該警察隊詢問上訴人，
亦有該警詢筆錄可按（警卷第一頁），翌日即同年月七日，上訴
人即進入台南看守所附設之勒戒處所執行觀察勒戒，九十三年一
月九日轉往台南戒治所執行戒治，則有上訴人全國前案紀錄表可
稽（一審卷第十七頁）。是上訴人在上開時地遭警搜索之際，似
無可能於當日下午四時，另前往日盛銀行販賣海洛因予沈二南，
亦無可能在上開執行觀察勒戒期間，於九十二年十一月七日上午
十一時，前往該銀行販賣海洛因予徐佩君，原判決未詳予勾稽，
逕採信上開證言而為上訴人上開販賣海洛因犯行之認定，並據以
計算上訴人販賣海洛因所得，每次一千元計，共十二萬四千元，
核與上開事證及其事實所載上訴人於九十二年十一月六日下午二
時三十分許，遭警持搜索票搜索等情不符，顯有判決理由矛盾之
違誤。（二）、現行刑事訴訟法為加強當事人進行主義之精神，
確立當事人對傳聞證據有處分權，於第一百五十九條之五第一項
規定被告以外之人於審判外之陳述，雖不符同法第一百五十九條
之一至第一百五十九條之四所定傳聞證據之例外情形，但當事人
於審判程序同意作為證據，經法院審酌該陳述作成時之情況，認
為適當者，亦得為證據。上訴人於第一審九十四年二月二十二日
審理時，固供稱同意證人沈二南、徐佩君於警詢及偵查中之供述
等語（一審卷第三十二、三十三頁），惟其同意之內容為何？是
否如原判決所認定，係同意將該二證人於警詢及偵查中所為之證
言作為證據？抑或係對該二證人於警詢、偵查中所為證言之內容
無異議而表示同意？上開疑慮攸關該等證言證據能力之認定，基
於公平正義之維護，自有詳加審認，根究明白之必要。原審未予
調查，遽以上訴人已同意該二證人警詢、偵查中所為之證言均得
採為證據，而認有證據能力，顯有應於審判期日調查之證據未予
調查之違法。以上，或為上訴意旨所指摘，或係本院得依職權調
查之事項，應認原判決有發回更審之原因。
據上論結，應依刑事訴訟法第三百九十七條、第四百零一條，判
決如主文。
中　　華　　民　　國　九十四　年　十一　月　二十四　  日
                      最高法院刑事第九庭
                          審判長法官  張　淳　淙
                                法官  張　春　福
                                法官  呂　丹　玉
                                法官  洪　昌　宏
                                法官  蔡　彩　貞
      本件正本證明與原本無異
                                      書  記  官
中　　華　　民　　國　九十四　年　 十一 　月　二十九　日
                                                  Ｍ
